

## **PENDIDIKAN**

SMK Negeri 20 Jakarta Administrasi Perkantoran 2015 - 2018

## **SKILL**

- Ms. Excel
- Ms. Word
- Mengetik dengan cepat

## SKILL PROGRAMMING

- React JS
- Laravel
- Git | Github
- TailwindCSS
- MySQL
- Supabase

## BAHASA INTERNASIONAL

Bahasa Inggris | Kurang Baik

## **SOSIAL MEDIA**



m.yanuarullah



https://github.com/arul2101

# MUHAMMAD YANUARULLAH ASSIDIQ

Data Entry

0857-1010-2927

m.yanuarullah2101@gmail.com

https://arul2101.github.io

Kebayoran Baru, Jakarta Selatan

Jakarta, 21 Januari 2001

hhttps://www.linkedin.com/in/myanuarullah-assidig/

## TENTANG SAYA

Lulusan SMK jurusan Administrasi Perkantoran, minat bekerja di bidang Industri Digital khususnya dibagian web development. Lulus dengan nilai baik. Pernah memiliki pengalaman kerja sebagai Data Entry dan Admin Project dimana hal tersebut bisa mengasah keterampilan seperti ketelitian dan kecepatan mengetik.

#### PENGALAMAN KERJA

Admin Project

Juni 2023 - Sekarang

#### PT Missi Idea Selaras

 Bertanggung jawab memvalidasi struk pembelian product client, sesuai project yang sedang berjalan menggunakan aplikasi perusahaan

Data Entry

Maret 2021 - Mei 2023

#### PT Missi Idea Selaras

 Bertanggung jawab memvalidasi struk pembelian product client, sesuai project yang sedang berjalan menggunakan aplikasi perusahaan

Commis Taho

Januari 2019 - Februari 2021

#### PT Selera Indonesia Makmur

- Bertanggung jawab mempersiapkan olahan saus chinese
- Memastikan urutan waktu atas pesanan tamu, keluar sesuai dengan waktu yang dipesan
- Memperisapkan bahan masakan yang diperlukan bagian cook

Fish Cutter

Agustus 2018 - Desember 2018

#### PT Selera Indonesia Makmur

 Bertanggung Jawab memotong, membersihkan ikan dan olahan seafood untuk dimasak nantinya

Steward

Juni 2018 - Juli 2018

#### PT Selera Indonesia Makmur

Bertanggung jawab membersihkan piring dan alat dapur